臺灣高等法院花蓮分院刑事裁定　
111年度毒抗字第27號
抗  告  人
即  被  告  傅殿偉


上列抗告人即被告因違反毒品危害防制條例案件，不服臺灣臺東
地方法院中華民國111年6月10日111年度毒聲字第97號裁定（聲
請案號：臺灣臺東地方檢察署111年度聲觀字第86號），提起抗
告，本院裁定如下：
    主  文
抗告駁回。
    理  由
一、原裁定略以：被告甲○○於民國111年2月17日19時28分許為警
    採尿回溯96小時內之某時許，在臺東縣○○市○○路000巷0號住
    所內，以將甲基安非他命置入玻璃球內點火燒烤吸食其煙霧
    之方式，施用甲基安非他命1次；所採尿液送驗結果呈安非
    他命及甲基安非他命陽性反應。證實被告確有施用第二級毒
    品犯行，因而依檢察官聲請，裁定被告應送勒戒處所觀察、
    勒戒，期間不得逾2月。
二、抗告意旨略以：伊於111年5月24日因高血壓引發腦中風出血
    ，經送醫診療後，目前全身癱瘓，生活無法自理，需仰賴他
    人照顧，恐暫時無法執行觀察、勒戒。爰請求撤銷原裁定云
    云。
三、按犯毒品危害防制條例第10條之罪者，檢察官應聲請法院裁
    定，令被告入勒戒處所觀察、勒戒，其期間不得逾2月，毒
    品危害防制條例第20條第1項定有明文。
四、經查：
　㈠被告就其於上開時、地施用第二級毒品甲基安非他命1次之事
    實，業於偵查中坦承不諱（毒偵卷第57頁），且經其同意為
    警採集之尿液檢體，送驗結果呈安非他命及甲基安非他命陽
    性反應，亦有臺東縣警察局毒品犯罪嫌疑人尿液採驗作業管
    制紀錄表、勘察採證同意書、慈濟大學濫用藥物檢驗中心11
    1年3月10日慈大藥字第1110310010號函暨檢驗總表（委驗機
    構編號：B015）等件在卷可憑（毒偵卷第19-27頁），被告
    上開施用第二級毒品1次之犯行，堪可認定。又被告前無因
    施用毒品案件，經法院裁定送觀察、勒戒之紀錄，此有臺灣
    高等法院被告前案紀錄表在卷可稽。是檢察官審酌個案具體
    情節，認被告不宜予以緩起訴處分而聲請觀察、勒戒，乃檢
    察官職權合法裁量行使，並無裁量逾越、濫用或違反比例原
    則之不當。原審因而裁定准予被告觀察、勒戒，核無違誤。
　㈡抗告人雖以其罹患腦中風，生活無法自理，主張不適合入所
    執行觀察勒戒云云。惟查，觀察勒戒處分執行條例第6條第2
    項、第4項固分別規定：「受觀察、勒戒人入所時，應行健
    康檢查。有下列情形之一者，應拒絕入所：一、衰老、身心
    障礙，不能自理生活。二、心神喪失或現罹疾病，因勒戒而
    有身心障礙或死亡之虞。三、懷胎5月以上或分娩未滿2月」
    、「前二項被拒絕入所者，應由檢察官或少年法院（庭）斟
    酌情形，交監護人、法定代理人、最近親屬、醫院或其他適
    當處所」，惟此屬法院裁定應受觀察勒戒處分確定後之執行
    問題（即檢察官執行觀察、勒戒處分時，勒戒處所醫師會檢
    查抗告人身體狀況，以供觀察勒戒處所評估有無應拒絕抗告
    人入所事由），要與法院應否裁准將抗告人送勒戒處所觀察
    、勒戒無涉。從而，抗告人執前開理由提起抗告，並無可採
    。
五、綜上所述，原審依毒品危害防制條例第20條第1項規定，裁
    定被告應送勒戒處所觀察、勒戒，經核並無違誤。抗告意旨
    執前詞指摘原裁定不當，請求撤銷原裁定，為無理由，應予
    駁回。
據上論斷，應依刑事訴訟法第412條，裁定如主文。　
中　　華　　民　　國　　111 　年　　6 　　月　　27　　日
                  刑事庭審判長法  官  林慧英
　　　　　　　　　　　　　　　法  官  李水源
　　　　　　　　　　　　　　　法  官  謝昀璉 
以上正本證明與原本無異。
本件不得再抗告。
中　　華　　民　　國　　111 　年　　6 　　月　　27　　日
                              書記官  鄧瑞雲